【裁判字號】    97,消債更,1087
【裁判日期】    971231
【裁判案由】    更生事件
【裁判全文】
臺灣臺北地方法院民事裁定          97年度消債更字第1087號
聲  請  人  甲○○
代  理  人  林淑娟律師
上列當事人因消費者債務清理事件聲請更生，本院裁定如下：
    主  文
聲請駁回。
聲請費用由聲請人負擔。
    理  由
一、按債務人不能清償債務或有不能清償之虞者，得依本條例所
    定更生或清算程序，清理其債務，消費者債務清理條例（下
    稱消債條例）第3條定有明文。
二、本件聲請意旨略以：聲請人前積欠金融機構無擔保債務約新
    臺幣（下同）150萬元，就前開債務，於民國97年9月8日向
    最大債權金融機構即台新國際商業銀行股份有限公司（下簡
    稱台新銀行）申請債務協商，然因台新銀行提出之協商還款
    條件為分180期，利率0%，每月還款7,494元，但聲請人每月
    平均收入約24,000元，每月必要支出約16,514元，另聲請人
    之債權人萬榮行銷股份有限公司強制執行聲請人之薪資，每
    月扣薪7,000元，聲請人之薪資扣除必要生活費用及強制執
    行所扣薪資後，不足清償台新銀行提出之協商方案，協商遂
    不成立。聲請人無擔保或無優先權之債務總額未逾1,200萬
    元，復未經法院裁定開始清算程序或宣告破產，爰依消費者
    債務清理條例第3條規定，聲請更生等語。
三、本件聲請人固曾就其積欠金融機構之無擔保債務向最大債權
    金融機構即台新銀行提出債務協商之申請，因雙方就每月應
    清償之數額不能達成協議而協商不成立，並提出該銀行寄
      發之前置協商不成立通知書。惟查，聲請人雖自陳其每月
    可得薪資為  24,000元，然依其所提出之97年1至5月、9至
    11月之薪資單所示，其該8個月份薪資總額為231,900元（
    28,850＋28,500 ＋35,200＋28,800＋33,250＋24,600＋27,
    100＋25,600=231,900）（見本院卷第44頁至第48頁），平
    均每月薪資為28,988元（231,900÷8=28,987.5，小數點以
    下均四捨五入），則聲請人就其收入情形之說明是否實在，
    即非無疑；次查，聲請人固主張主張每月必要生活費用為
    16,514元（見本院卷第10頁），然消債條例之立法目的既在
    於使不幸陷入經濟困境之人得以清理債務、重建生活，並在
    清理過程中能保有符合人尊嚴    之最低基本生活，並非維
    持債務人過去慣常之寬逸生活，故  評估債務人是否有不能
    清償債務或有不能清償之虞時，不得由債務人任意主張其基
    本生活費用之數額。是本件聲請人之必要生活費用應依內政
    部社會公告之97年度台北市每人每月最低生活費標準標準即
    每人每月最低生活費用為14,152元（含房屋租金）計算聲請
    人之必要生活費用。而聲請人之薪資入扣除必要生活費用及
    債權人萬榮行銷股份有限公司之強制執行所扣薪資後，尚餘
    7,836元（28,988-14,152-7,000=7,8 36），已足敷繳納依
    台新銀行所提出之協商方案每月應清償之7,494元（見本院
    卷第73頁之台新銀行97年12月4日台新債協97法字第40351號
    函），堪認聲請人應無不能清償債務之情事，其更生之聲請
    既不符合消費者債務清理條例第3條所定要件，依上說明，
    自應駁回其聲請。
四、依前開規定，裁定如主文。
中    華    民    國    97    年    12    月    31    日
                      民事第三庭    法    官  黃書苑
上為正本係照原本作成
如不服本裁定，應於裁定送達後10日內，以書狀向本院提出抗告
，並繳納抗告費新臺幣1千元
中    華    民    國    97    年    12    月    31    日
                                    書 記 官  蔡月女


司法院資訊處製作；財團法人民間司法改革基金會備份。
